臺灣嘉義地方法院刑事判決
111年度金訴字第42號
公  訴  人  臺灣嘉義地方檢察署檢察官
被      告  吳振嘉




上列被告因加重詐欺等案件，經檢察官提起公訴（１１０年度偵字
第７３４１號），被告於準備程序中就被訴事實為有罪之陳述，受命
法官於聽取當事人之意見後，本院合議庭裁定改由受命法官獨任
進行簡式審判程序，判決如下：
    主    文
甲○○犯如附表二編號１至５所示之罪，各處如附表二編號１至５所示
之刑。應執行有期徒刑貳年。未扣案之犯罪所得新臺幣捌仟零陸
拾伍元沒收，於全部或一部不能沒收或不宜執行沒收時，追徵其
價額。
　　犯罪事實
一、甲○○於民國１０９年４月間，認識通訊軟體暱稱為「佛說」、「
    財福」之詐欺集團成員余○○後，即加入余○○所屬３人以上，
    以實施詐術為手段，具持續性及牟利性之結構性組織詐欺集
    團（下稱本案詐欺集團，甲○○所涉違反組織犯罪防制條例罪
    嫌部分，前已經臺灣嘉義地方檢察署檢察官於１０９年１０月２８
    日以１０９年度偵字第５７５６號等提起公訴，並於１０９年１１月５日
    繫屬本院，現由本院以１０９年度金訴字第１７３號審理中），負
    責徵求人頭帳戶、招募取款車手、指揮車手提領贓款、收水
    等工作。嗣甲○○徵得劉○○之同意，應允提供其所有之中國信
    託商業銀行帳號○○○○○○○○○○○○號帳戶（下稱中信銀行帳戶）
    、新光商業銀行帳號○○○○○○○○○○○○○號帳戶（下稱新光銀行
    帳戶）、第一商業銀行帳號○○○○○○○○○○○號帳戶（下稱第一
    銀行帳戶）作為人頭帳戶，甲○○即與余○○（所涉犯行未據起
    訴）、劉○○（所涉犯行業經本院以１１０年度訴字第３９２號判決
    ）、涂○○（所涉犯行業經檢察官以１０９年度偵字第８９０２號等
    提起公訴）等人分別為下列行為：
㈠、與余○○、劉○○、涂○○及本案詐欺集團其他不詳成年成員，共
    同意圖為自己不法所有，基於３人以上共同詐欺取財、隱匿
    詐欺所得去向之洗錢犯意聯絡，先由本案詐欺集團不詳成員
    以如附表一編號１、５所示之詐欺方式，詐騙如附表一編號１
    、５所示之被害人丁○○、乙○○，致其等均陷於錯誤，而分別
    匯款如附表一編號１、５所示之金額至劉○○如附表一編號１、５
    所示之人頭帳戶，再由甲○○以ＦＡＣＥＴＩＭＥ指示劉○○、涂○○提領
    贓款，劉○○旋於如附表一編號１、５所示之提領時間，或自己
    前往、或搭乘涂○○所駕駛之車牌號碼000－○○○○號自用小客車
    ，至如附表一編號１、５所示之提領地點，提領如附表一編號
    １、５所示之金額，劉○○將提領之贓款交予甲○○後，甲○○再上
    繳予余○○，以此方法製造金流斷點，致無從追查前揭犯罪所
    得之去向，而隱匿詐欺犯罪所得。
㈡、與余○○、劉○○及本案詐欺集團其他不詳成年成員，共同意圖
    為自己不法所有，基於３人以上共同詐欺取財、隱匿詐欺所
    得去向之洗錢犯意聯絡，先由本案詐欺集團不詳成員以如附
    表一編號２至４所示之詐欺方式，詐騙如附表一編號２至４所示
    之被害人己○○、戊○○、丙○○，致其等均陷於錯誤，而分別匯
    款如附表一編號２至４所示之金額至劉○○如附表一編號２至４所
    示之人頭帳戶，再由甲○○以ＦＡＣＥＴＩＭＥ指示劉○○提領贓款，劉
    ○○旋於如附表一編號２至４所示之提領時間、地點，提領如附
    表一編號２至４所示之金額，劉○○將提領之贓款交予甲○○後，
    甲○○再上繳予余○○，以此方法製造金流斷點，致無從追查前
    揭犯罪所得之去向，而隱匿詐欺犯罪所得。
二、案經丁○○、戊○○、丙○○提出告訴後，為臺灣嘉義地方檢察署
    檢察官簽分偵查起訴。
    理    由
一、程序部分：
　　被告甲○○所犯非死刑、無期徒刑、最輕本刑為３年以上有期
    徒刑之罪，亦非高等法院管轄第一審案件，且被告於本院準
    備程序中，已就被訴事實為有罪之陳述，經告知簡式審判程
    序之旨後，被告及檢察官對於本案改依簡式審判程序審理均
    表示同意（見本院卷第２１３至２１４頁），本院合議庭爰依刑事
    訴訟法第２７３條之１第１項規定，裁定本案由受命法官獨任以
    簡式審判程序加以審理，是本案依同法第２７３條之２規定，不
    受同法第１５９條第１項、第１６１條之２、第１６１條之３、第１６３條
    之１及第１６４條至第１７０條有關證據提示、交互詰問及傳聞證
    據等相關規定之限制。
二、認定犯罪事實所憑之證據及理由：
㈠、上揭犯罪事實，業據被告甲○○於檢察官訊問及本院審理中坦
    承不諱（見偵卷第８４頁正、反面，本院卷第１９３、２１３、２２７
    、２３２至２３３頁），核與證人即共犯劉○○、涂○○於警詢及檢察
    官訊問中之證述（劉○○部分見偵卷第１４頁反面至１６、１８頁反
    面至１９頁正面、２０至２１頁反面、７５至７６頁反面；涂○○部分見
    偵卷第２２頁反面至２４頁反面、８２頁正、反面），及證人即如
    附表一編號１至５所示之被害人丁○○、己○○、戊○○、丙○○、乙○○於警詢中證述遭詐欺之情節（丁○○部分見偵卷第４２至４３頁
    反面、己○○部分見偵卷第３７至３８頁反面、戊○○部分見偵卷第
    ４０頁正、反面、丙○○部分見偵卷第４５至４６頁、乙○○部分見偵
    卷第３０至３１頁），均大致相符，並有下列證據可資佐證，足
    認被告上開任意性自白與事實相符，堪以採信：
  ⒈告訴人丁○○提出之台中銀行國內匯款申請書回條、第一商業
    銀行存款存根聯、與本案詐欺集團成員通訊軟體「微信」之
    對話紀錄截圖等影本各１份（見本院卷第１１３至１１８頁）。
　⒉被害人己○○之新北市政府警察局土城分局土城派出所受理詐
    騙帳戶通報警示簡便格式表、內政部警政署反詐騙諮詢專線
    紀錄表、匯款明細截圖等影本各１份（見本院卷第１１９至１２３
    頁）。
　⒊告訴人戊○○之臺中市政府警察局霧峰分局霧峰派出所受理詐
    騙帳戶通報警示簡便格式表、內政部警政署反詐騙諮詢專線
    紀錄表、金融機構聯防機制通報單、郵政跨行匯款申請書、
    與本案詐欺集團成員通訊軟體「微信」之對話紀錄截圖等影
    本各１份（見偵卷第４８至６６頁）。
　⒋告訴人丙○○之嘉義市政府警察局刑事警察大隊受理詐騙帳戶
    通報警示簡便格式表、內政部警政署反詐騙諮詢專線紀錄表
    、本案詐欺集團成員之ＦＡＣＥＢＯＯＫ資料截圖等影本各１份（見
    偵卷第６９至７０、７２至７３頁）。
　⒌被害人乙○○之高雄市政府警察局左營分局新莊派出所受理詐
    騙帳戶通報警示簡便格式表、內政部警政署反詐騙諮詢專線
    紀錄表、金融機構聯防機制通報單、臺灣銀行自動櫃員璣交
    易明細表等影本各１份（見本院卷第１２５至１３１頁）。
　⒍共犯劉○○上開中信銀行帳戶、新光銀行帳戶、第一銀行帳戶
    之客戶資料及交易明細表等影本各１份（見本院卷第１３３至１３
    ９、１５７至１６７頁），及共犯涂○○駕駛車牌號碼000－○○○○號自
    用小客車搭載劉○○至嘉義市○區○○路○○○號統一超商提款之監
    視錄影器畫面翻拍照片影本２張暨車輛詳細資料報表影本１紙
    ，及共犯劉○○提領上開中信銀行帳戶、新光銀行帳戶、第一
    銀行帳戶內款項之影像一覽表各１份（見本院卷第１７３至１７９
    、１８５頁）。
㈡、按行為人意圖掩飾或隱匿特定犯罪所得來源，而將特定犯罪
    所得直接消費處分，甚或交予其他共同正犯予以隱匿，或由
    共同正犯以虛假交易外觀掩飾不法金流移動，即難認僅單純
    犯罪後處分贓物之行為。例如詐欺集團向被害人施用詐術後
    ，為隱匿其詐欺所得財物之去向，而令被害人將其款項轉入
    該集團所持有、使用之人頭帳戶，並由該集團所屬之車手前
    往提領詐欺所得款項得逞後層層轉交上手，檢察官如能證明
    該帳戶內之資金係本案詐欺之特定犯罪所得，即已該當於洗
    錢防制法第１４條第１項之一般洗錢罪（最高法院１０８年度台上
    字第１７４４號、第３０８６號判決意旨參照）。查本案詐欺集團之
    犯罪手法係由該詐欺集團不詳成員以通訊軟體或撥打電話詐
    騙被害人，行騙成功後，被害人將錢匯入共犯劉○○所提供之
    人頭帳戶，該詐欺集團成員回報上開被害人已匯入金錢後，
    再藉由共犯劉○○將人頭帳戶內之詐騙款項領出交予被告，是
    以本案被告所屬詐欺集團係由不詳成員向被害人施用詐術後
    ，為隱匿其詐騙所得財物之去向，而令被害人將款項轉入共
    犯劉○○所提供之人頭帳戶，之後藉由共犯劉○○將人頭帳戶內
    詐騙款項領出，交予被告輾轉交予上手，而製造金流斷點，
    致無從追查上開犯罪所得去向，而掩飾或隱匿上開犯罪所得
    ，即已該當於洗錢防制法第１４條第１項之一般洗錢罪。且以
    人頭帳戶來施行詐騙取得款項之手法，早已經媒體廣為報導
    ，被告更實際加入本案詐欺集團，擔任徵求人頭帳戶、招募
    取款車手、指揮車手提領贓款、收水等工作，負責收取共犯
    劉○○提領之款項後，再輾轉交予該詐欺集團之上手，是以被
    告當知悉本案詐欺集團均係利用人頭帳戶供被害人匯款，再
    由人頭帳戶所有人提領詐騙所得款項後轉交予其上繳等情節
    ，而以此詐騙手法客觀上切斷詐騙所得金流之去向，所為已
    製造金流斷點，使犯罪所得去向不明，其等掩飾或隱匿特定
    犯罪所得去向、所在，而移轉詐欺取財之特定犯罪所得之行
    為甚明。
㈢、次按刑法第３３９條之４第１項第２款之立法理由為多人共同行使
    詐術手段，易使被害人陷於錯誤，其主觀惡性較單一個人行
    使詐術為重，有加重處罰之必要，爰仿照本法第２２２條第１項
    第１款之立法例，將「三人以上共同犯之」列為第２款之加重
    處罰事由，本款所謂「三人以上共同犯之」，不限於實施共
    同正犯，尚包含同謀共同正犯。復按共同正犯之意思聯絡，
    原不以數人間直接發生者為限，即有間接之聯絡者，亦包括
    在內，如甲分別邀約乙、丙犯罪，雖乙、丙間彼此並無直接
    之聯絡，亦無礙於其為共同正犯之成立（最高法院７７年台上
    字第２１３５號判例意旨參照）。繼按共同實行犯罪行為之人，
    在合同意思範圍以內，各自分擔犯罪行為之一部，相互利用
    他人之行為，以達其犯罪之目的者，即應對於全部所發生之
    結果，共同負責，不問犯罪動機起於何人，亦不必每一階段
    犯行，均經參與。再關於犯意聯絡，不限於事前有所協定，
    其於行為當時，基於相互之認識，以共同犯罪之意思參與者
    ，亦無礙於共同正犯之成立。且數共同正犯之間，原不以直
    接發生犯意聯絡者為限，即有間接之聯絡者，亦包括在內（
    最高法院９８年度台上字第７１３號、９８年度台上字第４３８４號判
    決要旨參照）。查被告所加入之本案詐欺集團，係利用通訊
    軟體或電話施行詐術，誘使被害人受騙，依指示匯款至指定
    之人頭帳戶，而後被告指示共犯劉○○、涂○○將人頭帳戶內之
    詐騙所得款項領出交予被告，被告再將上開詐騙所得款項上
    繳予共犯余○○，其組織縝密，分工精細，成員至少包括被告
    、余○○、劉○○、涂○○等人，而達３人以上至明。雖被告未必
    對全部詐欺集團成員均有所認識或知悉其等之確切身分，亦
    未實際參與全部詐欺取財犯行，然此一間接聯絡犯罪之態樣
    ，正為具備一定規模詐欺犯罪所衍生之細密分工模式，參與
    犯罪者透過相互利用彼此之犯罪角色分工，而形成一個共同
    犯罪之整體以利施行詐術，是其等實均有以自己共同犯罪之
    意思，在共同犯意聯絡下，相互支援、供應彼此所需地位，
    相互利用他人行為，以達共同詐欺取財之目的，被告自應就
    本案犯行負共同正犯之責任。
㈣、綜上所述，本案事證明確，被告上開加重詐欺取財犯行及一
    般洗錢犯行均堪認定，應依法予以論罪科刑。
三、所犯法條及刑之酌科：
㈠、核被告甲○○所為，均係犯刑法第３３９條之４第１項第２款之三人
    以上共同犯詐欺取財罪、洗錢防制法第１４條第１項之一般洗
    錢罪。
㈡、被告就附表一編號１、５所示犯行，與余○○、劉○○、涂○○及本
    案詐欺集團其他不詳成年成員間；就附表一編號２至４所示犯
    行，與余○○、劉○○及本案詐欺集團其他不詳成年成員間，均
    具有犯意聯絡及行為分擔，皆應論以共同正犯。起訴書漏未
    論及被告就附表一編號１部分犯行有與涂○○共同犯罪之情形
    ，惟涂○○確有駕車搭載劉○○提領有關此編號所示提領金額「
    ７萬元」部分，業據證人涂○○、劉○○證述如前，並有上開監
    視錄影器畫面翻拍照片在卷可佐，堪以認定，茲予補充，併
    此敘明。
㈢、被告與共犯就如附表一編號１所示犯行，向該編號所示之被害
    人施行詐術，使該被害人陷於錯誤而數次匯款至人頭帳戶，
    及就如附表一編號１、３至５所示犯行，就同一被害人匯入帳
    戶之款項數次為提領行為，均係為達到詐欺取財之目的，而
    侵害同一被害人之財產法益，各行為之獨立性均極為薄弱，
    難以強行分開，依一般社會健全觀念，應就同一被害人之數
    次匯款行為及被告針對同一被害人所匯款項之數次提領行為
    ，視為數個舉動之接續施行，合為包括之一行為予以評價，
    論以接續犯之單純一罪。
㈣、被告就如附表一編號１至５所示犯行，均係一行為同時觸犯三
    人以上共同犯詐欺取財罪及一般洗錢罪，為想像競合犯，應
    依刑法第５５條之規定，從一重論以三人以上共同犯詐欺取財
    罪。
㈤、按想像競合犯之處斷刑，本質上係「刑之合併」，其所謂從
    一重處斷，乃將想像競合犯組成之評價上數罪，合併為科刑
    一罪，其所對應之刑罰，亦合併其評價上數罪之數法定刑，
    而為一個處斷刑。易言之，想像競合犯侵害數法益者皆成立
    犯罪，論罪時必須輕、重罪併舉論述，同時宣告所犯各罪名
    ，包括各罪有無加重、減免其刑之情形，亦應說明論列，量
    刑時併衡酌輕罪部分量刑事由，評價始為充足，然後依刑法
    第５５條前段規定「從一重處斷」，非謂對於其餘各罪可置而
    不論。因此，法院決定處斷刑時，雖以其中最重罪名之法定
    刑，做為裁量之準據，惟於裁量其輕重時，仍應將輕罪合併
    評價在內。經查，洗錢防制法第１６條第２項規定：「犯前二
    條之罪，在偵查或審判中自白者，減輕其刑。」，被告就本
    案犯罪事實，迭於檢察官訊問及本院審理中坦承不諱，是其
    就所犯洗錢防制法部分，依上開規定原應減輕其刑，雖依前
    揭想像競合犯之說明，被告就其犯行係從一重論處三人以上
    共同犯詐欺取財罪，然就被告此部分想像競合輕罪得減刑部
    分，本院於依照刑法第５７條量刑時，將併予審酌。
㈥、按詐欺取財罪，係為保護個人之財產法益而設，行為人罪數
    之計算，自應依遭詐騙之被害人人數計算。本案被告就如附
    表一編號１至５所示犯行，被害人不同，各罪在時間差距上可
    以分開，其犯意各別，行為互異，在刑法評價上各具獨立性
    ，應分論併罰。
㈦、爰以行為人之責任為基礎，審酌被告：⒈前有詐欺、毒品等犯
    罪科刑紀錄，素行難謂良好，有臺灣高等法院被告前案紀錄
    表１份存卷可考；⒉正值壯年，不思循正途獲取財物，為牟取
    不法報酬，參與本案詐欺犯罪集團，於本案中擔任收水等工
    作；⒊本案詐欺集團使如附表一編號１至５所示之被害人將款
    項匯入人頭帳戶，被告收取共犯所交付之贓款後，旋即上繳
    予集團上手，以隱匿詐欺所得去向，所為嚴重損害財產交易
    安全及社會經濟秩序，破壞人際間信任關係，造成上開被害
    人財產損失及精神痛苦，所生危害非輕；⒋犯後業已坦承犯
    行，就一般洗錢犯行部分，迭於檢察官訊問及本院審理中自
    白，已符合相關自白減刑規定（學理所稱想像競合所犯輕罪
    之釐清作用），惟迄未與上開被害人達成和解之犯後態度；
    ⒌犯罪之動機、目的、手段、分工之角色、上開被害人受騙
    之金額、共犯提領之贓款數額，及被告自述高中肄業之智識
    程度、入監之前從事在家幫忙販售水果之工作、已離婚、育
    有２名未成年小孩之家庭狀況（見本院卷第２３４頁），暨公訴
    檢察官就被告如附表一編號１至５所示各罪均具體求處有期徒
    刑３年（見本院卷第２３４頁）略有過重等一切情狀，而分別量
    處如附表二編號１至５所示之刑，併斟酌其如附表一編號１至５
    所示犯行之犯罪情節、手段，及刑罰對被告所造成之痛苦程
    度係隨刑度增加而生加乘效果，隨著罪數增加而遞減其刑罰
    ，已足以評價其上開行為之不法性等情，就其所犯如附表二
    編號１至５所示之罪所處之刑，定如主文所示之應執行刑。
四、關於沒收：
㈠、被告取得之報酬，係以車手所領得款項０．５％計算，此據被告
    於本院審理中供述：每上繳新臺幣（下同）１０萬元，我可以
    拿到５００元之報酬等語（見本院卷第１９３、２１３頁）明確，則
    以本案成功提領被害人遭詐騙匯入人頭帳戶之提領款項（提
    領金額超過被害人受騙匯入金額部分，應以受害人匯入金額
    作為遭提領金額之認定）：附表一編號１部分係７０萬３０００元
    、附表一編號２部分係２０萬元、附表一編號３部分係１７萬元、
    附表一編號４部分係１０萬元、附表一編號５部分係４４萬元，來
    計算本案被告獲取之報酬，可算得被告所獲取之報酬係８０６５
    元（計算式：１６１萬３０００元×０．５％＝８０６５元），為其本案犯行
    之犯罪所得，雖未扣案，仍應依刑法第３８條之１第１項前段、
    第３項規定，予以宣告沒收，並於全部或一部不能沒收或不
    宜執行沒收時，追徵其價額。
㈡、按洗錢防制法第１８條第１項規定：「(第１項)犯第１４條之罪，
    其所移轉、變更、掩飾、隱匿、收受、取得、持有、使用之
    財物或財產上利益，沒收之；犯第１５條之罪，其所收受、持
    有、使用之財物或財產上利益，亦同。（第２項）以集團性
    或常習性方式犯第１４條或第１５條之罪，有事實足以證明行為
    人所得支配之前項規定以外之財物或財產上利益，係取自其
    他違法行為所得者，沒收之。」；係對洗錢之標的之財物或
    財產上利益所為之沒收規定（立法理由參照），惟該規定並
    未明文規定「不問屬於犯罪行為人與否均沒收」，仍應以屬
    於被告所有者為限，始予沒收。本案被告所收取之詐欺款項
    業均上繳予集團上手余○○，此據被告於本院審理中供述明確
    （見本院卷第２３３頁），則此部分掩飾之洗錢不法所得，被
    告不具所有權及事實上管領權，自無從依上開規定對被告宣
    告沒收。
㈢、被告持以與共犯劉○○、涂○○及本案詐欺集團其他成員聯絡之
    行動電話，雖係被告所有、供其為本案犯罪所用之物，此據
    被告於本院審理中供述不諱（見本院卷第２１３頁），然未據
    扣案，現所在不明，且該行動電話又非法律明定不論所有權
    歸屬均應予沒收之違禁物，佐以行動電話乃供一般日常生活
    通訊使用而具有多元功能，非專供犯罪所用之物，加上被告
    業經本案判處罪刑，是否沒收該行動電話，相較之下已不具
    有刑法上之重要性，爰不予宣告沒收，併此敘明。
據上論斷，應依刑事訴訟法第２７３條之１第１項、第２９９條第１項前
段，洗錢防制法第１４條第１項、第１６條第２項，刑法第１１條、第２８
條、第３３９條之４第１項第２款、第５５條、第３８條之１第１項前段、第
３項、第５１條第５款，刑法施行法第１條之１第１項，判決如主文。
本案經檢察官吳咨泓提起公訴，由檢察官廖俊豪到庭執行職務。
中　　華　　民　　國　　111 　年　　4 　　月　　6 　　日
                  刑事第四庭    法　官　簡仲頤
以上正本證明與原本無異。
如不服本判決應於收受判決後20日內向本院提出上訴書狀，並應
敘述具體理由；其未敘述上訴理由者，應於上訴期間屆滿後20日
內向本院補提理由書（均須按他造當事人之人數附繕本）「切勿
逕送上級法院」。告訴人或被害人如對於本判決不服者，應具備
理由請求檢察官上訴，其上訴期間之計算係以檢察官收受判決正
本之日期為準。　　　　　　　　　
中　　華　　民　　國　　111 　年　　4 　　月　　6 　　日
                                書記官　吳明蓉
附表一：（金額：新臺幣）
編號 被害人 詐欺方式 轉入時間 轉入金額 人頭帳戶 提領車手 提領時間 提領地點 提領金額 １ 丁○○（提出告訴） 於１０９年３月中旬某日起，在交友軟體「探探」、通訊軟體「微信」上自稱「林建忠」與丁○○攀談，先係佯稱：可利用「太陽娛樂城」網站漏洞下注賺錢云云，嗣又佯稱：獎金被凍結，需要匯解凍金才能解凍將獎金領出來云云，致丁○○陷於錯誤，將右列金額匯入上開第一銀行帳戶內。 １０９年４月２９日１４時３２分許 ３８萬３０００元 上開第一銀行帳戶 劉○○ １０９年４月２９日１５時７分許 嘉義市○區○○○路○○○號「第一商業銀行興嘉分行」臨櫃提款 ２０萬元        同日１５時３３分許  １６萬元        同日１５時４４分許 轉帳至上開中信銀行帳戶（嗣再於同日１５時５３分許，在不詳地點之ＡＴＭ提現） ３萬元    １０９年５月７日１０時２３分許 ３２萬１０００元   １０９年５月７日１１時３７分許 上址「第一商業銀行興嘉分行」臨櫃提款 ２５萬元        同日１１時４０分許 轉帳至上開中信銀行帳戶（嗣再於同日１１時４３分許，搭乘涂○○所駕駛之自用小客車至址設嘉義市○區○○路○○○號之統一超商ＡＴＭ，連同如附表一編號５所示之部分匯款金額一共提現１１萬元） ７萬元 ２ 己○○ 於１０９年４月上旬某日起，在交友ＡＰＰ、通訊軟體ＬＩＮＥ上自稱「蔣澤鑫」與己○○攀談，佯稱：可認購香港房地產，轉賣成功可獲得１０％之傭金云云，致己○○陷於錯誤，將右列金額匯入上開第一銀行帳戶內。 １０９年５月５日１３時１７分許 ２０萬元 上開第一銀行帳戶 劉○○ １０９年５月５日１４時３４分許 上址「第一商業銀行興嘉分行」臨櫃提款 ２０萬元           ３ 戊○○（提出告訴） 於１０９年３月下旬某日起，在交友ＡＰＰ、通訊軟體「微信」上自稱「李偉」與戊○○攀談，佯稱：投資股票，但資金不足，欲借款云云，致戊○○陷於錯誤，將右列金額匯入上開第一銀行帳戶內。 １０９年５月６日１３時２７分許 １７萬元 上開第一銀行帳戶 劉○○ １０９年５月６日１４時３１分許 轉帳至上開中信銀行帳戶（嗣再於同日１４時４９分許，在不詳地點之ＡＴＭ提現） １２萬元        同日１４時４４分許 上址「第一商業銀行興嘉分行」之ＡＴＭ  ３萬元        同日１４時４５分許  ２萬元 ４ 丙○○（提出告訴） 於１０９年５月５日之前某日，在ＦＡＣＥＢＯＯＫ網站上自稱「Ｖｉｓｈａｌ　Ｇｅｏｒｇｅ」與丙○○攀談，佯稱：要從義大利回加拿大沒錢云云，致丙○○陷於錯誤，將右列金額匯入上開新光銀行帳戶內。 １０９年５月５日１０時８分許 １０萬元 上開新光銀行帳戶 劉○○ １０９年５月５日１５時３５分許 轉帳至上開中信銀行帳戶（嗣再於同日１５時４８分許，在不詳地點之ＡＴＭ提現） ５萬元        同日１５時５６分許 嘉義市○區○○路○○○號「新光商業銀行」之ＡＴＭ ３萬元        同日１５時５７分許  ２萬元 ５ 乙○○ 於１０９年５月６日１７時３６分許，假冒購物網站客服人員，撥打電話予乙○○，佯稱：因作業疏失將其信用卡簽單改成批發廠商，系統會再扣款，需依指示取消設定云云，致乙○○陷於錯誤，將右列金額匯入上開中信銀行帳戶內。 １０９年５月７日１０時２２分許 ４４萬２１２３元 上開中信銀行帳戶 劉○○ １０９年５月７日１１時１９分許 嘉義市○區○○○路○○○號「中國信託商業銀行嘉義分行」臨櫃提款 ４０萬元        同日１１時４３分許 嘉義市○區○○路○○○號「統一超商」之ＡＴＭ（搭乘涂○○所駕駛之自用小客車） １１萬元（含前述丁○○轉帳至上開中信銀行帳戶之７萬元） 
附表二：
編號 犯罪事實 所犯罪名及宣告刑 １ 附表一編號１所示犯行 甲○○犯三人以上共同詐欺取財罪，處有期徒刑壹年陸月。 ２ 附表一編號２所示犯行 甲○○犯三人以上共同詐欺取財罪，處有期徒刑壹年肆月。 ３ 附表一編號３所示犯行 甲○○犯三人以上共同詐欺取財罪，處有期徒刑壹年肆月。 ４ 附表一編號４所示犯行 甲○○犯三人以上共同詐欺取財罪，處有期徒刑壹年肆月。 ５ 附表一編號５所示犯行 甲○○犯三人以上共同詐欺取財罪，處有期徒刑壹年伍月。 
附錄本案論罪科刑法條：
壹、洗錢防制法第１４條：
    有第二條各款所列洗錢行為者，處７年以下有期徒刑，併科
    新臺幣５００萬元以下罰金。
　　前項之未遂犯罰之。
　　前二項情形，不得科以超過其特定犯罪所定最重本刑之刑。
貳、中華民國刑法第３３９條之４：
    犯第３３９條詐欺罪而有下列情形之一者，處１年以上７年以下
    有期徒刑，得併科１００萬元以下罰金：
    一、冒用政府機關或公務員名義犯之。
    二、三人以上共同犯之。
    三、以廣播電視、電子通訊、網際網路或其他媒體等傳播工
        具，對公眾散布而犯之。
　　前項之未遂犯罰之。